臺灣板橋地方法院交通事件裁定　　　　94年度交聲字第1050號
異　議　人
即受處分人　乙○○
上列異議人因違反道路交通管理處罰條例案件，對於交通部公路
總局臺北區監理所於民國九十四年五月三十一日以北監自裁字裁
四○－Ｚ00000000號違反道路交通管理事件裁決書所為
之處分聲明異議，本院裁定如下：
    主  文
異議駁回。
    理  由
一、按汽車行駛高速公路應依速限標誌指示；又汽車行駛於高速
    公路或設站管制之道路，而不遵管制之規定者，處汽車駕駛
    人新臺幣（下同）三千元以上六千元以下罰鍰，高速公路交
    通管制規則第五條第一項前段及道路交通管理處罰條例第三
    十三條第一項分別定有明文。而汽車駕駛人駕駛汽車違反道
    路交通管理處罰條例第三十三條第一項規定者，除應依該條
    所規定之罰鍰處罰外，應併予記違規點數一點，道路交通管
    理處罰條例第六十三條第一項第一款亦定有明文。次按行為
    人有本條例之情形者，應填製舉發違反道路交通管理事件通
    知單，並於被通知人欄予以勾記，其通知聯依下列規定辦理
    ：一、…拒絕簽章者，並記明其事由，視為已收受…，違反
    道路交通管理事件統一裁罰基準及處理細則第十一條第一項
    第一款中段亦有明文規定。
二、本件異議人即受處分人乙○○於民國九十四年一月十八日下
    午七時四分許，駕駛車牌號碼為Ｋ八－○○二三號自用小客
    車，行駛於國道三號高速公路南向車道二五六．三公里處，
    該路段速限為時速一百一十公里，竟以時速一百三十公里之
    速度超速行駛（超速二十公里），經內政部警政署國道公路
    警察局第七警察隊執勤警員甲○○以雷射測速器測定超速後
    予以攔停，並當場以公警局交字第Ｚ00000000號違
    反道路交通管理事件通知單（下稱通知單）舉發，惟異議人
    拒絕簽名，經舉發警員記明其事由後完成舉發，異議人未於
    九十四年二月二日應到案日期前前往指定處所聽候裁決或繳
    納罰鍰結案或陳述意見，原處分機關乃依上揭道路交通管理
    處罰條例第三十三條第一項、違反道路交通管理事件統一裁
    罰基準表之規定，於九十四年五月三十一日裁處異議人罰鍰
    六千元，並依同條例第六十三條第一項（漏載第一款）之規
    定，併記違規點數一點。
三、異議人即受處分人乙○○於聲明異議狀中固不否認有於上揭
    時、地駕駛車號Ｋ八－○○二三號自用小客車行駛上開違規
    路段，因涉嫌超速為警當場攔停舉發，經其拒絕在通知單上
    簽名等事實，惟矢口否認有何違反道路交通管理處罰條例之
    行為，辯稱：當時係二輛汽車高速相互追逐，其中一輛車經
    警車指示攔截惟未停車，伊正常行駛經過該處，不久見後方
    警車趕至，竟然誤認伊超速違規，並對之舉發開單；況本案
    警員執行職務逕以所謂「雷射偵測器」測定後，全憑肉眼認
    定其中路段之某一車輛有無超速舉發，若有誤認車輛時，即
    無具體證據（如照片為證）足供證明，伊對本案交通警察執
    行職務方式及誤認結果不服云云。經查，異議人有上揭交通
    違規事實，業據證人即本件舉發警員甲○○於本院訊問時到
    庭結證稱：「（問：請說明舉發經過？）我們當時是用雷射
    測速器，針對我們認為有超速之嫌的單一車輛進行測速。本
    件異議人的車子當時在行進中，我們覺得他的車速特別快，
    所以我們就用雷射測速器測試他的速度，發現他的車速超過
    限速，所以我們就攔下。」、「（問：雷射測速器可否紀錄
    超速車輛號碼？）不行。我們只能顯示我們測試的地點離車
    子的距離有多遠，以及該車的車速。」、「（問：你們如何
    認定雷射測速器所測速的車輛，為這一部車輛？）我們是針
    對單一車輛為測速。」、「（問：被舉發人如何得知他們是
    被測速的車輛？）我們測到車輛超速後，會拿指揮棒警示該
    駕駛人其所駕駛車已超速，並引導他駛向路肩，開單舉發。
    通常都會現場開單，如未現場開單，會事後查明資料，再加
    以舉發。」等語明確（見卷附本院九十四年八月十六日訊問
    筆錄），並當庭提出註記有異議人「拒簽，要求免開未果」
    文字之上開舉發通知單存根聯一紙為證。按高速公路執行交
    通勤務之警員均係受有正規訓練之專業人員，依證人甲○○
    所證，異議人超車時係為警依據「雷射偵測器」測定速度，
    認定超速後，再依法攔停舉發，觀之證人上揭證詞合於情理
    ，邏輯上亦無違誤之處，異議人既辯稱係有另外二部車在高
    速公路上競速，其中一輛為警攔停未果，竟在晚間視線模糊
    之情形下，誤將異議人之車輛攔停云云，惟警員若先發覺超
    速者非異議人所駕車輛，並已對該車為追趕攔停舉動，而該
    車依異議人所陳遭攔停時並未停止，據此應可認定該車於警
    員攔停時有逃離之行為，若果屬實，警員顯已確認超速之目
    標車輛，並已採取攔停舉動，依警員專業之執行勤務狀態，
    又無重大偶發事情，豈有輕易讓已在追控下超速者逃逸，而
    卻誤認違規之車輛係異議人，並無端攔停異議人之理；衡之
    證人甲○○為執行高速公路交通勤務之警員，與異議人無何
    身分利害業務關係，應無嫌隙，當無甘冒觸犯偽證之罪責，
    故意構詞誣陷異議人之可能。異議人所辯晚間視線模糊造成
    誤認舉發云云，亦與現今高速公路路況，警員所配車輛裝備
    及上揭舉發經過，難認核符，並無證據足證本件舉發時，有
    發生誤認之違失，證人所證即堪認屬實；異議人在舉發時拒
    絕在通知單上簽名，事後又未依法提出申訴，具體指陳不服
    理由，顯見其玩事輕忽之心，上揭辯詞無非圖免處罰，與事
    理相悖，殊不足採，本件事證明確，違規行為堪予認定，應
    依法論處。
四、綜上所述，異議人所有之車號Ｋ八－○○二三號自用小客車
    ，於上揭時、地有在高速公路超速行駛之違規事實，洵堪認
    定。而異議人經警當場予以攔停後拒簽，依首開規定，既視
    為已合法收受，異議人未於應到案日期前，前往指定處所聽
    候裁決且繳納罰鍰結案或陳述意見，是原處分機關據以援引
    前揭規定，裁處異議人即受處分人罰鍰六千元，並記違規點
    數一點，於法並無違誤，本件異議為無理由，應予駁回。
據上論斷，應依道路交通案件處理辦法第十九條，裁定如主文。
中　　華　　民　　國　　94　　年　　9 　　月　　8 　　日
                臺灣板橋地方法院交通法庭
                        　法  官  王綽光
以上正本證明與原本無異
如不服本裁定應於送達後5 日內向本院提出抗告狀
                          書記官  林貴卿
中　　華　　民　　國　　94　　年　　9 　　月　　8 　　日
